Inventaris van het archief van CADANS Uitvoeringsinstelling B.V., (1987) 1996-2001 (2002)
Nationaal Archief, Den Haag
Cadans Uitvoeringsinstelling B.V.
CADANS Uitvoeringsinstelling
1987-2002
merendeel 1996-2001
P55
3.80 meter; 82 inventarisnummers.
Normale geschreven, getypte en gedrukte documenten, geen bijzondere handschriften.
Nationaal Archief, Den Haag
CADANS Uitvoeringsinstelling B.V., 1996-2001
Het archief bevat de neerslag van de handelingen van de CADANS Uitvoeringsinstelling B.V. in het kader van de uitvoering van de Nederlandse sociale zekerheidswetgeving over de periode 1996-2001. Het archief van de uitvoeringsorganisatie bestaat voornamelijk uit vergaderstukken en correspondentie. Daarnaast zijn jaarverslagen en dossiers op onderwerp aanwezig.
Archiefvorming
Geschiedenis van de archiefvormer
Mede als gevolg van de Parlementaire Enquête Buurmeijer in 1993 naar het functioneren van de Sociale Verzekeringsraad (SVr) en andere uitvoeringsorganen binnen de sociale zekerheid werd in 1996 CADANS uitvoeringsinstelling B.V. opgericht die de publiekrechtelijke taken overnam van de bedrijfsvereniging voor de Gezondheid, Geestelijke en Maatschappelijke belangen (BVG) en de bedrijfsvereniging voor de Detailhandel, Ambachten en huisvrouwen (Detam).
De bedrijfsverenigingen waren in feite brancheorganisaties die de belangen van de bij hen aangesloten werkgevers en hun werknemers vertegenwoordigden. Dat waren dus privaat-rechtelijke taken. Daarnaast hadden ze op het gebied van de sociale zekerheid ook de uitvoering van de Ziektewet, de Werkeloosheidswet, de wet Arbeidsongeschiktheid en de Algemene Arbeidsongeschiktheidswet als publiekrechtelijke taak. Deze taak was door de bedrijfsverenigingen BVG en Detam op hun beurt sinds 1973 aan de BVG uitvoeringsorganisatie gedelegeerd. Teneinde na het opheffen van de bedrijfsverenigingen toch de belangen van verschillende branches te kunnen blijven behartigen werden zogenaamde sectorraden opgericht. Waar de bedrijfsverenigingen onder het begrip overheidsorgaan vielen was dit bij de sectorraden niet het geval. Deze laatste hadden een zuiver privaatrechtelijke status. Voor de gezondheidsbranche werd de sectorraad voor Zorg en Welzijn opgericht.
Een van de belangrijke wijzigingen die vanaf 1 januari 1996 intrad was dat de politiek had bepaald dat de sociale partners, zoals de werkgevers en de vakbonden, geen rol meer speelden in de aansturing van individuele uitvoerders. Bovendien was het idee destijds dat zowel materiewetgeving als uitvoering zich richting privaat zouden ontwikkelen. Het begrip marktwerking werd geïmplementeerd. Dit begrip speelde namelijk binnen de wereld van de sociale zekerheid midden en eind jaren 90 een heel belangrijke rol. De instellingen moesten sneller, effectiever en goedkoper werken. Het kabinet wilde dat bereiken door concurrentie toe te staan. Maar tegelijkertijd moesten de scherpe kantjes van de marktwerking af. Dat betekende dat de overheid bleef beoordelen of iemand recht had op een uitkering
De vijf uitvoeringsinstellingen, waaronder Cadans, voerden vanaf 1996 de publiekrechtelijke taken uit zoals de uitkeringsverzorging en het administreren van sociale verzekeringswetten voor de werkgevers en werknemers in de gezondheidszorg en de detailhandel. Tevens behoorden de beheersing van het uitkeringsvolume en de handhaving tot het takenpakket. Cadans was daarmee een van de 5 uitvoeringsinstellingen (UVI’s), welke vanaf 1996 met de inwerkingtreding van de Nieuwe Organisatiewet Sociale Verzekeringen (nOsv) actief werden. De overige vier waren: Gak Nederland BV (GAK), Uitvoeringsinstelling Sociale Zekerheid voor de overheid (USZO), Gemeenschappelijk Uitvoeringsorgaan (GUO) en het Sociaal Fonds Bouwnijverheid (SFB). Ze waren met ingang van 1 januari 1996 namens het Tijdelijk Instituut voor Coördinatie en Afstemming (Tica) en vanaf 1 maart 1997 door het Landelijk Instituut Sociale verzekeringen (Lisv) gemandateerd om de uitvoeringstaken voor hun rekening te nemen. Dit was op grond van de opnieuw gewijzigde Organisatiewet Sociale Verzekeringen (Osv’97).
De bedrijfsverenigingen en de uitvoeringsinstellingen hebben nog een korte tijd van begin 1996 tot maart 1997 naast elkaar bestaan Dus de privaatrechtlijke en publiekrechtelijke taken waren pas vanaf het moment van opheffen van de bedrijfsverenigingen op 1 maart 1997 echt strikt gescheiden. Hun taken zijn overgenomen door het Landelijk Instituut voor Sociale Verzekeringen of Lisv. Het Lisv was belast met de uitvoering van de sociale verzekeringswetten, maar mandateerde deze uitvoering aan de uitoveringsinstellingen. De uitvoering van de sociale verzekeringswetten werd volgens commercieel principe geregeld middels jaar- en administratie-overeenkomsten. In die periode vond ook een verregaande ontvlechting van de publieke en private taken plaats bij de Cadans-organisatie.
Om in de toekomst stevig op de markt te kunnen opereren hadden de Cadans Groep en de Stigas GUO groep de mogelijkheden onderzocht van een fusie. Door beide organisaties onder één holding te brengen werd een sterke groep gevormd, welke actief was in het midden- en kleinbedrijf, grootwinkelbedrijf, reiniging, zorg- en welzijnsector en de agrarische-, tabak- en vleessector. Hierdoor werd het mogelijk een totaalpakket van diensten op het terrein van de sociale zekerheid en arbeid aan de klanten aan te bieden, zowel op het publieke en private vlak.
Door de uitvoeringsinstellingen was namelijk nadrukkelijk de behoefte kenbaar gemaakt onderdeel te mogen uitmaken van een holding. Onder meer om de samenhang met de uitvoering van de niet-wettelijke taken te kunnen behouden. Tevens omdat daarmee een bijdrage kon worden geleverd aan het vraagstuk van administratieve lastenverlichting voor werkgevers en omdat het oplossingen bood voor het probleem van overtollig personeel waarmee de uitvoerings-instellingen kampten ten gevolge van de wetswijzigingen. Deze fusie tussen Cadans Groep en de Stigas GUO Groep werd op 1 september 1998 gerealiseerd. In de dagelijkse praktijk bleven onder de paraplu van een Holding Cadans en GUO als afzonderlijke administratiekantoren met o.a. publiekrechtelijke taken op het gebied van de uitvoering van sociale verzekeringswetten opereren en in de correspondentie met andere overheidsorganen hun eigen naam en logo gebruiken.
De fusiepartijen
Cadans Holding BV was een besloten vennootschap. De aandelen ervan waren in handen van de Stichting Cadans Holding en de Stichting Cadans Groep. Cadans Holding BV vormde de moederonderneming van Cadans Uitvoeringsinstelling B.V. en acht zusterondernemingen. Binnen de Cadans Groep konden de volgende activiteiten worden onderscheiden. In de eerste plaats waren er de zogenaamde publieke werkzaamheden. Deze betroffen de uitvoering van werknemersverzekeringen (WW, WAO, ZW etc.). Naast deze publieke werkzaamheden worden ook private werkzaamheden uitgevoerd, die op het terrein liggen van automatisering, facilitaire dienstverlening, assurantie-bemiddeling, administratieve dienstverlening en gegevenslogistiek.
De holdingmaatschappij Stigas GUO Groep (hierna ‘Stigas’) was een naamloze vennootschap. De aandelen ervan waren in handen van de Stichting GUO Publiek Beheer en de Stichting Administratiekantoor SGG. Stigas vormde de moederonderneming van GUO Uivoeringsinstelling BV, Stigas Arbodienst BV, Care Team BV, SGG Collectief BV, Sigma BV, GUO fondsenbeheer BV, GUO Secretariaatscentrum BV, SGG Diensten BV en SGG Leasing BV. Binnen Stigas konden de volgende activiteiten worden onderscheiden. Naast een aantal publieke werkzaamheden in het kader van de uitvoering van de werknemersverzekeringen werden ook private werkzaamheden uitgevoerd, die op het terrein liggen van automatisering, facilitaire dienstverlening, assurantie-bemiddeling en administratieve dienstverlening.
De poot met privaatrechtelijke taken werd RELAN. Dit RELAN vormde daarbij een tussenholding die de privaatrechtelijke taken uitvoerde via de afdelingen intermediair, assurantie administratie, gegevens logistiek, administratieve dienstverlening, informatisering, faciliteiten en commit-beheer. Met ingang van 2002 vond de volgende mega-reorganisatie binnen de sociale verzekeringswereld plaats, waarbij het Lisv, samen met Cadans en de overige vier uitvoeringsinstellingen sociale verzekeringen, opging in het Uitvoeringsinstituut Werknemersverzekeringen.
Geschiedenis van het archiefbeheer
Het beleidsarchief van de CADANS Uitvoeringsinstelling B.V. bevond zich in Zeist. In 2002 werd CADANS als uitvoeringsinstelling opgeheven en werd Uitvoeringsinstituut Werknemersverzekeringen (UWV) de rechtsopvolger. Het complete CADANS beleidsarchief is daarop naar het hoofdkantoor van UWV te Amsterdam Sloterdijk overgebracht. Nadat het Uitvoeringsinstituut Werknemers verzekeringen was opgericht werd deze tevens zorgdrager.
De verwerving van het archief
Het archief is krachtens bepalingen van de Archiefwet overgebracht.
Inhoud en structuur van het archief
10.01; 2.25
Inhoud
Het archief bestaat uit vergaderstukken en correspondentie van zowel het algemeen bestuur en de algemene ledenvergadering. Daarnaast zijn jaarverslagen en dossiers op onderwerp aanwezig. Voor de structuur wordt verwezen naar de inhoudsopgave hierboven. Wat de afwezigheid van de jaargangen 1998-2001 van de vergaderingen van het Algemeen en Dagelijks Bestuur en de Algemene Vergadering of Ledenraad betreft: de toenmalige Directeur Cadans deelde desgevraagd mee, dat vanaf 1998 deze vergaderingen niet meer plaatsvonden.
Selectie en vernietiging
Selectie vond plaats op basis van:
Basis Selectie Document sociale verzekeringen 1940-1997, (Stcr. 2002, nr. 87)
Rectificatie op het Basis Selectie Document sociale verzekeringen 1940-1997 van maart 2005, (Stcr. 2003, nr. 101)
Aanvullend Basis Selectie Document sociale verzekeringen 1997-2003, (Stcr. 2006, nr. 9)
Er was niet te achterhalen of er in het verleden vernietiging heeft plaatsgevonden van onderdelen van het archief.
Aanvullingen
Er worden geen aanvullingen verwacht
Ordening van het archief
Het archief is chronlogisch geordend.
Aanwijzingen voor de gebruiker
Openbaarheidsbeperkingen
Volledig openbaar.
Materiële beperkingen
Het archief kent geen beperkingen voor het raadplegen van de stukken als gevolg van de materiële staat.
Aanvraaginstructie
Openbare archiefstukken kunnen online worden aangevraagd en gereserveerd. U kunt dit ook via de terminals in de studiezaal van het Nationaal Archief doen. Om te kunnen reserveren dient u de volgende stappen te volgen:
U maakt een profiel aan op www.gahetna.nl, en logt vervolgens in
Via de archiefinventaris (alleen de beschrijvingen met rode nummers) selecteert u het gewenste archiefstuk door op de knop 'Reserveren' te klikken
In het volgende scherm geeft u aan op welke dag u het archiefstuk wilt inzien
Indien u zich bevindt in de studiezaal en een tafelnummer heeft ontvangen kunt u dit nummer vermelden. Als u geen tafelnummer heeft kunt u tafelnummer 777 laten staan
Vervolgens bevestigt u uw reservering door deze te versturen.
Verwant materiaal
Beschikbaarheid van kopieën
Uit dit archief zijn geen kopieën op een alternatieve drager als microfilm, microfiche of in digitale vorm beschikbaar.
Verwante archieven
Inventaris van het archief van de Bedrijfsvereniging voor de Gezondheid, Geestelijke en Maatschappelijke belangen (BVG), 1973-1990, toegangsnummer 2.25.40
Inventaris van het archief van de Bedrijfsvereniging voor de Gezondheid, Geestelijk en Maatschappelijke Belangen, 1950-1996, toegangsnummer 2.25.43
Inventaris van het archief van het Gezamenlijk Uitvoeringsorgaan (GUO) (1989) 1992-2001 (2002), toegangsnummer 2.25.61
Beschrijving van de series en archiefbestanddelen
- Stukken van algemene aard, A
  - Vergaderingen, A.1
    Cadans Uitvoeringsinstelling B.V. kende vanaf 1998 geen Algemeen Bestuur, Dagelijks Bestuur Algemene Vergadering of Ledenraad meer, hetgeen verklaart waarom met ingang van dat jaar geen documenten betreffende de vergaderingen van die gremia zijn aangetroffen.
    - Algemeen Bestuur (AB) Agenda’s, bijlagen, verslagen en presentielijsten., 1996 - 1997; 1-3; 1 omslag 2 pakken
      - 1996 feb - mei, 1; 1 pak
      - 1996 sep - dec, 2; 1 pak
      - 1997 feb - juni, 3; 1 omslag
    - Dagelijks Bestuur (DB) Agenda’s, bijlagen, verslagen, besluitenlijsten en presentielijsten., 1996 - 1997; 4-16; 10 omslagen 3 pakken
      periode aug-dec 1997 alleen verslagen
      - 1996 jan - feb, 4; 1 pak
      - 1996 mrt - apr, 5; 1 pak
      - 1996 mei, 6
      - 1996 juni, 7
      - 1996 juli, 8
      - 1996 aug, 9
      - 1996 sep, 10
      - 1996 okt, 11
      - 1996 nov, 12
      - 1996 dec, 13
      - 1997 jan, 14
      - 1997 feb, 15; 1 pak
      - 1997 mrt - dec, 16
    - Algemene Vergadering of Ledenraad (AV) Agenda’s, bijlagen, verslagen en presentielijsten, bijlagen., 1996 - 1997; 17; 1 omslag
    - Bestuurscommissie FEZ (Financieel Economische Zaken). Agenda’s, bijlagen, verslagen en bijlagen., 1996 - 1997; 18-21; 4 omslagen
      - 1996 jan - mrt, 18
      - 1996 apr - juli, 19
      - 1996 aug - sep, 20
      - 1996 okt - 1997 feb, 21
    - Directieteam; Agenda’s, bijlagen, verslagen en besluitenlijsten., 1996 - 2002; 22-36; 15 omslagen
      - 1996, 22
      - 1997, 23
      - 1998, 24
      - 1999, 25
      - 2000, 26
      - 2001 jan - feb, 27
      - 2001 mrt, 28
      - 2001 apr - mei, 29
      - 2001 juni, 30
      - 2001 juli, 31
      - 2001 aug - sep, 32
      - 2001 okt, 33
      - 2001 nov, 34
      - 2001 dec, 35
      - 2002 jan - mei, 36
    - Raad van Commissarissen Cadans Uitvoeringsinstelling B.V.; agenda’s, verslagen en bijlagen., 1996 - 1998; 37-38; 2 omslagen
      - 1996 - 1997, 37
      - 1998, 38
    - Stuurgroep Vernieuwing; agenda’s, verslagen en bijlagen., 1997 - 1998; 39; 1 omslag
  - Correspondentie, A.2
    - Correspondentie met de sectorraad Zorg en Welzijn, College van toezicht sociale verzekeringen (Ctsv) en Landelijk instituut voor sociale verzekeringen (Lisv), 40-44; 5 omslagen
      - 1996 - 1997 juni, 40
      - 1997 juli - 1997 sep, 41
      - 1997 okt, 42
      - 1997 nov - dec, 43
      - 1998 feb - juli, 44
    - Correspondentie gericht aan de Raad van Commissarissen., 1996 - 1998; 45; 1 pak
    - Correspondentie van en met de Cadans-ondernemingsraad., 1997; 46; 1 pak
  - Jaarverslagen, A.3
    - Sociale jaarverslagen Cadans over de jaren 1996-2000., 1997-2001; 47; 1 omslag
    - Jaarverslagen BVG uitvoeringsorganisatie en Cadans Uitvoeringsinstelling over de jaren 1996-2000., 1997-2001; 48; 1 omslag
    - Sociale jaarverslag Relan over het jaar 1999., 2000; 49; 1 omslag
    - Jaarverslagen Relan over de jaren 1998-2000., 1999-2001; 50; 1 omslag
- Stukken van bijzondere aard, B
  - Organisme, B.1
    - Statuten en administratieovereenkomsten, B.1.1
      - Statuten en statutenwijzigingen van Cadans Uitvoeringsinstelling B.V. en Cadans Holding B.V., 1996 - 1998; 51; 1 omslag
      - Administratieovereenkomst tussen de Bedrijfsvereniging voor de Gezondheid, Geestelijke en Maatschappelijke belangen en de Uitvoeringsinstelling BVG/DETAM., 1996; 52; 1 omslag
      - Jaarovereenkomst tussen tussen de Bedrijfsvereniging voor de Gezondheid, Geestelijke en Maatschappelijke belangen en Cadans Uitvoeringsinstellingen B.V. 1997, 53; 1 omslag
    - Mandaatsbesluiten, B.1.2
      - Stukken betreffende door het Landelijk Instituut Sociale Verzekeringen (Lisv) aan Cadans Uitvoeringinstelling B.V. opgedragen en overgedragen taken met als doel een doelmatige en efficiënte uitvoering van gevalsbehandeling in het kader van de sociale verzekeringswetten met namen en functies van degenen aan wie die bevoegdheden zijn gemandateerd., 1997 - 2001; 54; 1 omslag
    - Fusie Cadans groep met Stigas GUO Groep (SGG), B.1.3
      - Stukken betreffende de fusie tussen Cadans groep en Stigas GUO groep: fusieplan, businessplan en financieel plan., 1997; 55; 1 omslag
      - Stukken betreffende de fusie tussen Cadans groep en Stigas GUO groep: fusiebesluiten, besturingsmodel, bestuursvormings- procedures, commentaren op en volmachten ten behoeve van de besluitvorming omtrent de voorgenomen fusie tussen SGG en Cadans alsmede de originele fusieakte., 1997 - 1998; 56; 1 omslag
      - Stukken betreffende de fusie tussen Cadans groep en Stigas GUO groep: nieuwe structuur, organogrammen, positionering van de B-poot met zijn privaatrechtelijke taken en van de uitvoeringsinstellingen (A-poot) met hun publiekrechtelijke taken. Positionering van de sociale partners, melding van de fusie bij de Sociaal Economische Raad (SER) en de goedkeuring van de fusie door het Ministerie van Sociale Zaken en Werkgelegenheid (SZW) met de daarbij door SZW gestelde kritische vragen en eisen., 1997 - 1999; 57; 1 omslag
  - Personeel, B.2
    - Stukken betreffende de Cadans-Ondernemingsraad: agenda’s, verslagen en bijlagen., 1997; 58; 1 omslag
  - Uitvoering, B.3
    - Algemeen, B.3.1
      - Handleiding AAW/WAO 1 met wetsteksten, besluiten en bijbehorende toelichting ten behoeve van een juiste en uniforme wijze van uitvoering van de Algemene Arbeidsongeschiktheidswet en de Wet Arbeidsongeschiktheid., 1987 - 1998; 59; 1 omslag
      - Handleiding AAW/WAO Procesbeschrijving met uitleg en inzage in de processen en procedures volgens welke de afdeling AAW/WAO haar werkzaamheden uitvoerde., 1995 - 1996; 60; 1 omslag
      - Handleiding Voorzieningen met wetsteksten, besluiten en bijbehorende toelichting ten behoeve van een juiste en uniforme wijze van uitvoering van de Ziektewet en de Algemene Wet Bijzondere Ziektekosten bij het al of niet verschaffen van voorzieningen., 1996; 61; 1 omslag
    - Bijzonder, B.3.2
      - Rapporten, B.3.2.1.1
        - Maandrapportages over uitvoeringstechnische en financiële controles verricht door Coopers & Lybrand Managementconsultants en Coopers & Lybrand gericht op de doelmatigheid, effectiviteit, performance, verantwoording en kwaliteitsverbetering van de Cadans-uitkeringsverzorging in het kader van de sociale verzekeringswetten., 1996; 62; 1 omslag
        - Wachttijden in de curatieve sector, onderzoeksrapport in opdracht van BVG/DETAM uitvoeringsorganisatie., april 1996; 63; 1 omslag
        - Rapport Controle Uitkeringsverzorging BVG 1995, interne accountantsdienst BVG/DETAM., 24 april 1996; 64; 1 omslag
        - CADANS Vernieuwing en cultuur, onderzoeksrapport uitgebracht door Moret Ernst & Young Management Consultants., 19 juni 1996; 65; 1 omslag
        - Normcijfers Ziekteverzuim, onderzoeksrapport uitgebracht door afdeling Onderzoek & Statistiek CADANS., september 1996; 66; 1 omslag
        - Totaalplan Casa Nova, het Ontwerp, rapport uitgebracht door CADANS-projectteam Casa Nova., 18 november 1996; 67; 1 omslag
        - Arbeidstoeleiding 1997, publicatie, mr. Jan Maarten van Reimsdijk., 68; 1 omslag
        - Evaluatie transferbureaus in de zorg, eindrapport in opdracht van CADANS opgesteld en uitgebracht door KPMG., 2 april 1998; 69; 1 omslag
        - Protocol Effectmeting, een handleiding voor performancemeting bij CADANS Uitvoeringsinstelling, uitgebracht door CADANS projectgroep Effect., 30 juli 1998; 70; 1 omslag
        - Cadans Productbegroting 1998 defintief, productaantallen en tarieven alle sectorraden, CADANS-afdeling Planning & Control., 18 februari 1998; 71; 1 omslag
        - Afrekening Uitvoeringskosten CADANS, inclusief de sectoren Zorg en Welzijn, Detailhandel, Ambachten en Schoonmaak- en Glazenwassersbedrijf en Grootwinkelbedrijf 1997. Overzicht verzorgd door de CADANS-afdeling Planning & Control., september 1998; 72; 1 omslag
        - Afrekening 1998, overzicht uitvoeringskosten CADANS, overzicht verzorgd door CADANS-afdeling Planning & Control., juli 1999; 73; 1 omslag
      - Periodieken, B.3.2.1.2
        - Wekelijkse uitgaven van het Cadans personeelsblad ‘Tandem’, 1996 jan - 1996 juni 19; 74; 1 omslag
        - Stukken betreffende de problematiek rond het in stand houden van het Instituut Sociaal Consulenten en de bijbehorende functies., 1996 - 1997; 75; 1 omslag
        - Wekelijkse uitgaven van het Cadans personeelsblad ‘Tendens’, 1996 - 2000; 76-80; 5 omslagen
          Verschijnt met ingang van juli 1998 tweewekelijks.
          - 1996 juni 28 - dec, 76
          - 1997, 77
          - 1998, 78
          - 1999, 79
          - 2000, 80
        - Kwartaaluitgaven externe Cadans publicatie ‘Cadans op Maat’; gericht op uitkeringsgerechtigden met Cadans als uitvoeringsinstelling., 1997 - 1999; 81; 1 omslag
        - Kwartaaluitgaven externe Cadans publicatie ‘Horizon’; gericht op re-integratie van uitkeringsgerechtigden., 1997 - 1999; 82; 1 omslag